【裁判字號】    97,審易,569
【裁判日期】    970620
【裁判案由】    竊盜
【裁判全文】
臺灣桃園地方法院刑事判決             97年度審易字第569號
公  訴  人  臺灣桃園地方法院檢察署檢察官
被      告  乙○○
            丙○○
上列被告因竊盜案件，經檢察官提起公訴（97年度偵字第4305號
），本院判決如下：
    主    文
乙○○攜帶兇器竊盜，累犯，處有期徒刑柒月，扣案之手套壹雙
、手電筒、鑰匙及拆解後剪刀各壹支均沒收；又收受贓物，累犯
，處拘役參拾日，如易科罰金，以新臺幣壹仟元折算壹日。
丙○○幫助竊盜，累犯，處拘役肆拾日，如易科罰金，以新臺幣
壹仟元折算壹日。
    事    實
一、乙○○前於民國81年間因違反肅清煙毒條例案件，經臺灣高
    等法院以82年度上訴字第3231號判處有期徒刑14年確定，於
    88年1 月6 日假釋出監，假釋期間又因違反肅清煙毒條例案
    件，經撤銷假釋並執行殘刑7 年5 月23日，嗣於96年3 月13
    日縮刑期滿執行完畢（於本案構成累犯）。丙○○前於90年
    間因竊盜案件，經本院以90年度易字第2857號判處有期徒刑
    7 月，緩刑3 年確定（嗣緩刑遭撤銷）；又於91年間因肇事
    遺棄等案件，經本院以91年度交訴字第152 號判處有期徒刑
    4 月（收受贓物罪部分）、4 月（傷害罪部分）、8 月（肇
    事遺棄罪部分），應執行有期徒刑1 年2 月確定；另於91年
    間因竊盜案件，經本院以91年易字第2106號判處有期徒刑1
    年10月確定；上開本院91年度交訴字第152 號、91年度易字
    第2106號確定判決之刑，並經本院以92年度聲字第1992號裁
    定應執行有期徒刑3 年確定，嗣與上開有期徒刑7 月接續執
    行，於95年3 月7 日假釋出監；假釋期間再因犯竊盜罪，經
    本院以95年度易字第877 號判處有期徒刑1 年6 月確定，嗣
    經本院以96年度聲減字第467 號裁定減為有期徒刑9 月確定
    ，與上開假釋遭撤銷後之殘刑4 月又11日接續執行，甫於96
    年7 月16日執行完畢出監（於本案構成累犯）。
二、乙○○與丙○○係朋友關係，乙○○苦無交通工具以供代步
    ，丙○○遂提供丙○○於址設桃園縣中壢市之「清雲科技大
    學」（原名「清雲技術學院」，92年間改制為科技大學）附
    近車輛較多之訊息，乙○○獲悉後即基於意圖為自己不法所
    有之犯意，丙○○則基於幫助竊盜之故意，於97年2 月3 日
    晚間10時許，由丙○○騎乘機車搭載乙○○（乙○○另隨身
    攜帶手套、手電筒、錀匙及客觀上足供兇器使用之拆解後剪
    刀等工具，惟丙○○不知情）前往「清雲科技大學」附近後
    ，丙○○隨即離開，乙○○則以上開隨身攜帶之手套、手電
    筒、錀匙及客觀上足供兇器使用之拆解後剪刀等工具，竊取
    甲○○所使用車號為XM P-399號重型機車得手，嗣於同日晚
    間10時30分，乙○○騎乘上開竊得機車行經中壢市○○路56
    巷4 號前時，為警查覺有異而攔檢查獲，並扣得上開手套1
    雙、手電筒、鑰匙及拆解後剪刀各1 支。
三、乙○○另明知真實姓名年籍不詳綽號「小聰」之男子，於97
    年1 月底在中壢市○○路中正公園所交付之聯邦銀行信用卡
    、華僑銀行信用卡各1 張及面額分別為新臺幣（下同）2650
    元、7400元之支票各1 紙等物均係來路不明之贓物（上開物
    品均係丁○○於97年1 月14日某時，在桃園縣中壢市○○路
    220 號住處遭竊之物），竟仍予以收受，迨同年2 月3 日晚
    間10時30分因騎乘上開贓車時為警一併查獲。
四、案經桃園縣政府警察局中壢分局移請臺灣桃園地方法院檢察
    署檢察官偵查起訴。
    理    由
一、訊據被告乙○○迭於警詢、偵查及本院審理中對於上開攜帶
    兇器竊盜、收受贓物犯行均自白不諱，核與被害人甲○○、
    丁○○於警詢中之指述若合符節，並有贓物認領保管單2 紙
    及上開扣案物品可佐，足認被告乙○○之自白與事實相符，
    堪以採信，其攜帶兇器竊盜、收受贓物犯行，均可認定，自
    應依法論科。至被告丙○○固不否認有於上開時間搭載被告
    乙○○至上開地點「牽車」之事實，惟矢口否認有何幫助竊
    盜犯行，辯稱其僅係搭載被告乙○○到上開犯罪地點附近牽
    車，不知被告乙○○欲竊取他人車輛云云。經查，被告丙○
    ○知悉被告乙○○欲竊取他人機車，且主動告知清雲科技大
    學附近有很多機車之訊息，並搭載其至清雲科技大學附近，
    以便利被告乙○○竊取機車之犯行，業據被告乙○○迭於警
    詢、偵查及本院審理中證述明確，另被告丙○○則於偵查中
    稱與被告乙○○沒有仇隙且交情很好，且於本院審理中對於
    被告乙○○對其不利之證詞均未表示意見，並表示無庸對質
    ，此有偵訊筆錄、審理筆錄附卷可稽，是被告乙○○既與被
    告丙○○無何仇隙且交情良好，若被告丙○○沒有幫助竊盜
    行為，則其斷無憑空虛詞設誣，自陷於刑法偽證罪刑責之理
    ，此有被告乙○○97年2 月5 日偵訊筆錄暨證人結文附卷可
    考，從而被告丙○○空言否認不知幫助竊盜之詞，洵屬事後
    卸責之詞，不足採信，其明知被告趙智雄欲竊取他人機車，
    基於幫助他人竊盜之故意而予其竊盜構成要件以外行為之助
    力，灼然明甚，被告劉光華上述幫助竊盜之事實，足堪認定
    ，自應依法論科。
二、核被告乙○○所為，分別係犯刑法第321 條第1 項第3 款之
    攜帶兇器竊盜罪及刑法第349 條第1 項之收受贓物罪。其所
    犯攜帶兇器竊盜、收受贓物2 罪間，犯意各別、行為互殊，
    應分論併罰。另幫助犯之成立，主觀上行為人須有幫助故意
    ，客觀上須有幫助行為，意即需對於犯罪與正犯有共同之認
    識，而以幫助之意思，對於正犯資以助力，而未參與實施犯
    罪之行為者而言。被告丙○○明知被告乙○○欲竊取機車，
    而搭載其至犯罪地點以便利其竊盜，顯係基於幫助他人竊盜
    之犯意，而施以刑法竊盜罪構成要件以外行為之助力，其既
    以幫助他人竊盜之意思而參與竊盜罪構成要件以外之行為，
    核其所為係犯刑法第30條第1 項前段、第320 條第1 項之幫
    助竊盜罪。起訴書認其與被告乙○○係涉犯刑法第321 條第
    1 項第3 款之攜帶兇器竊盜罪之共同正犯云云，雖有未洽，
    惟蒞庭實行公訴之檢察官已於本院審理中當庭更正其係涉犯
    刑法第30條第1 項前段、第320 條第1 項之幫助竊盜罪，本
    院應就更正後之論罪科刑法條予以審究，自無變更起訴法條
    之必要，附此敘明。其以幫助他人犯罪之意思而參與犯罪構
    成要件以外之行為，為幫助犯，爰依刑法第30條第2 項之規
    定，按正犯之刑減輕之。被告乙○○、丙○○分別曾犯如事
    實欄所載之前科，甫執行完畢，有臺灣高等法院被告前案紀
    錄表各1 份在卷可考，渠等於5 年以內故意再犯本案有期徒
    刑以上之罪，均為累犯，應依刑法第47條第1 項規定，加重
    其刑。被告丙○○同時有刑之加重、減輕事由，應依法先加
    後減之。爰審酌被告乙○○、丙○○犯罪手段、生活狀況、
    智識程度、所得財物均由被害人領回，所生損害尚輕，暨被
    告乙○○犯後坦承犯行、被告丙○○否認犯罪之態度等一切
    情狀，分別量處如主文所示之刑，並就被告乙○○收受贓物
    罪部分及被告丙○○幫助竊盜部分均諭知易科罰金之折算標
    準，以示儆懲。至扣案之手套1 雙、手電筒、鑰匙及拆解後
    剪刀各1 支，均為被告乙○○所有供犯本件竊盜犯行所用或
    預備之物，爰依法宣告沒收。
據上論斷，依刑事訴訟法第299 條第1 項前段，刑法第321 條第
1 項第3 款、第349 條第1 項、第320 條第1 項、第30條第1 項
前段、第2 項、第47條第1 項前段、第38條第1 項第2 款、第41
條第1 項前段，刑法施行法第1 條之1 第1 項、第2 項前段，判
決如主文。
本案經檢察官黃珮如到庭執行職務。
中    華    民    國    97    年    6     月    20    日
                        刑事庭法  官  江振義
以上正本證明與原本無異。
如不服本判決，應於判決送達後10日內向本院提出上訴狀（應附
繕本），其未敘述上訴理由者，應於上訴期間屆滿後20日內補提
理由書狀於本院，上訴於臺灣高等法院。
                              書記官  林韡婷
中    華    民    國    97    年    6     月    20    日
附錄本案論罪科刑法條：
中華民國刑法第320 條第1 項
意圖為自己或第三人不法之所有，而竊取他人之動產者，為竊盜
罪，處5 年以下有期徒刑、拘役或500 元以下罰金。
中華民國刑法第321 條第1 項第3 款
犯竊盜罪而有左列情形之一者，處6 月以上、5 年以下有期徒刑
：
三  攜帶兇器而犯之者。
中華民國刑法第349 條第1 項
收受贓物者，處3 年以下有期徒刑、拘役或5 百元以下罰金。


司法院資訊處製作；財團法人民間司法改革基金會備份。
